---
message: false
author: "Alberto Araujo"
date: "2024-04-03"
output:
  html_document: 
    theme: cosmo
    fig_width: 12
  message: FALSE
title: "Market Basket Analysis - Padaria"
editor_options: 
  chunk_output_type: inline
---

**Objetivo:** Identificar padrões de compras dos clientes em uma padaria, utilizando "Análise de Cestas de Mercado" (MBA). Através dessa análise, será possível descobrir quais produtos são frequentemente comprados juntos, a fim de melhorar as estratégias de marketing e promoções.

```{r}
# Ajustar as casas decimais
options(scipen = 999, digits = 4)
```

```{r setup, include=FALSE}
knitr::opts_chunk$set(message = FALSE)
knitr::opts_chunk$set(warning = FALSE)
```

```{r}
# Carregando os pacotes
library(dplyr) # Manipulação de dados
library(arules) # Regras e MBA
library(arulesViz) # Visualização gráfica
library(htmlwidgets) # Interatividade html
library(RColorBrewer) # Paleta de cores
options(warn = -1)
```

```{r}
# Importar o dataset de estudo
df <- read.transactions('Padaria.csv',
                        format = 'basket',
                        sep = ',')
```

```{r}
inspect(df)
```

```{r}
# Verificando a frequência dos itens
summary(df)
```

```{r}
# Verificando a classe
class(df)
```

```{r}
# Visualizando as frequências dos produtos
itemFrequencyPlot(df, 
                  topN = 5,
                  type = 'absolute',
                  col = brewer.pal(8,'Pastel2'),
                  main = 'Frequência dos Itens'
                  )
```

```{r}
# Criação das regras
regra1 <- apriori(df,
                 parameter = list(
                    supp = 0.001,
                    conf = 0.5,
                    minlen = 2,
                    maxlen = 10)
                 )
```

Foram criadas no total 252 regras.

```{r}
# Analisando as regras dos itens
regra1 <- sort(regra1, by = 'confidence', decreasing = TRUE)
summary(regra1)
```

Das 252 regras:

-   4 Itens possuem o maior número de regras: 105

-   2 Itens possuem o menor número de regras: 20

```{r}
# Analisando as 10 primeiras regras

# lhs: Left Hand Side (Parte esquerda da regra da associação), conjunto de itens que estão sendo considerado  como a causa ou antecedência da regra.Ou seja, os itens que estão sendo comprados juntos e estão sendo usados para prever a compra de outros itens.

# rhs: Right Hand Side (Parte direita da regra da associação), conjunto de itens que está sendo previsto como consequência ou consequente na regra. Ou seja, são os itens que geralmente são comprados junto com o conjunto dos itens do LHS. 
inspect(head(regra1,10))
```

```{r}
# Itens com relevância de compra (Confidence)
regras_100 <- regra1[quality(regra1)$confidence == 1]
inspect(head(regras_100, 10))
```

```{r}
# Scatterplot
plot(regra1, 
     method = 'scatter', 
     engine = 'htmlwidget',
     max = 250
     )

```

```{r}
# Grafo
plot(regra1, 
     method = 'graph', 
     engine = 'htmlwidget', 
     max = 250
     )
```

**Conclusão:** Compreender os padrões de compras de um estabelecimento varejista, permite criar ofertas personalizadas, ajustar layouts da loja e otimizar mix de produtos para atender às necessidades e preferências dos clientes, aumentando a satisfação e impulsionando as vendas.
